---
title: "2016年10月部会"
created_at: 2016-11-18T21:56:48+09:00
excerpt: "2016年10月部会です"
kind: article
htags:
  - "ロ技研/部会ログ/2016年"
  - "ロ技研/部会ログ/10月"
---
:sectnums:
:icons: font
:experimental:

[[october-meeting]]
= 10月部会
10/26 13:30～ M113

[[role-allocation]]
== 係決め  

書籍, ものつくり, バッテリー, シス管, 機械, 電子, 工大祭, F^3^RC, ミニコン, 記録係を決めます.   +
決まったら部長にリストを見せてください. +
前任者は引継ぎをしっかりするように.  +


[[latter-rogy-conf]]
== 後期研究報告会  
日程::
11/26(土)  
場所::
H121  

F^3^RCチームは各チーム発表してもらいます. +
その他の人もバシバシ参加してください.（特に工大祭展示者）  
  
[[steps-in-clubroom]]
== 部室の脚立の処分について  
* 工大祭で使用した椅子を部で引き取り  
** 白い脚立をひとつ処分  
** 引き取りたい人いますか？？？  
** 引き取りたい人がいなければ処分します.  
  
[[makeroom-on-lack]]
== 工作領域の回収について  
支援課からの要請で棚の上にものを置いていけないということが前提です.  
  
* 10角パイプやロボットが落ちてくると人は死ぬ  
** 棚は作業に向かない  
  
* 作業台の新設, 資材置き場の増設をしたい  
** 約6万円  
** 冬の大掃除で入れ替えます.  
  
[TIP]
.承認済
====
====

[[etc]]
== その他の議題  

[IMPORTANT]
.会計担当から会計について  
====
  鍵の貸出を再開します
  お釣りは出ません
  部費を払え
====
  
[IMPORTANT]
.F^3^RC係の交通費
====
	F3RC係の交通費が自己負担　→ 数千円の負担になる  
	今後会計と打ち合わせします.  
	PASMOなどの証明書と交換で検討  
====
  
[TIP]
.承認済
====
====

[IMPORTANT]
.コンパ係から冬合宿のお誘い
====
	希望者が多いほど料金が安くなります  
	SAKEで優勝してもOK!  
	不参加でもアンケートに答えてくれると今後の為になります  
====
  
Q,移動はバスですか？::  
A,人数次第でツアー参加であったり, バスを借りたり.  
Q,日程の確定する時期について::
A,アンケートの締切後, 旅行会社との話し合いしだい.  
  
[TIP]
.マルクスくんのアンケートにご協力をお願いします  
====
	彼の単位がかかっています  
====
  
[[roadmap]]
== 今後の予定  
11/26::
後期研究報告会 @H121 +
このあとに本打ちがあります  
11/30::
11月部会
11/19,20::
マイクロマウスの大会 +
厚木周辺 +
後日MLでお誘いがあるそうです.  
11/17～22::
工作機械展@ビッグサイト +
２年に１回の開催です +
事前予約がお得です  
各自調べて
